臺灣臺東地方法院刑事判決　　　　　　　　96年度訴字第19號
公　訴　人　臺灣臺東地方法院檢察署檢察官
被　　　告　丙○○
　　　　　　　　　　(現於臺灣臺東監獄岩灣分監執行中)
指定辯護人　本院公設辯護人　甲○○
上列被告因違反槍砲彈藥刀械管制條例案件，經檢察官提起公訴
(95年度偵字第2893號)，本院判決如下：
    主  文
丙○○未經許可，寄藏可發射子彈具有殺傷力之改造手槍，處有
期徒刑參年貳月，併科新臺幣玖萬元罰金，罰金如易服勞役以新
臺幣壹仟元折算壹日。扣案之具殺傷力仿WALTHER廠PPK/S型半自
動手槍製造，更換土造金屬槍管改造而成之改造手槍壹枝 (含彈
匣壹個，槍枝管制編號為0000000000號）及具直徑約八MM金屬彈
頭之土造子彈玖顆均沒收之。
    事  實
一、丙○○明知可發射子彈具有殺傷力之改造手槍及具有殺傷力
    之子彈，非經中央主管機關許可，不得持有、寄藏，亦明知
    友人謝旻叡 (業經臺灣板橋地方法院檢察署以95年度偵字第
    20619號起訴)於民國95年8月30日晚上9時許，在臺北縣板橋
    市區○路附近所交付之物品，係可發射子彈，具有殺傷力仿
    WALTHER廠PPK/S型半自動手槍製造，更換金屬槍管而成之改
    造手槍1枝 (含彈匣1個，槍枝管制編號為00 00000000號)及
    具直徑約8mm金屬彈頭之土造子彈15顆 (經送驗後試射5顆，
    其中3顆不具殺傷力，另1顆彈頭與彈殼分離，亦不具殺傷力
    ，總計有11顆具有殺傷力)，竟仍基於受寄代藏上開槍彈之
    犯意，將上開槍、彈收置寄藏於衣服口袋內，並自斯時起未
    經許可而持有之。且旋與邱旻叡共同前往臺北縣板橋市○○
    路233號2樓「有名堂」泡沫紅茶店等人，嗣於同日晚上10時
    許，為警當場查獲，並在丙○○身上扣得上開槍枝1枝及子
    彈15顆，另於謝旻叡身上亦扣得同類型之改造手槍1枝及子
    彈5 顆，始查悉上情。
二、案經臺北市政府警察局移請臺灣板橋地方法院檢察署檢察官
    呈請臺灣高等法院檢察署檢察官令轉臺灣臺東地方法院檢察
    署檢察官偵查起訴。
    理  由
一、按被告以外之人於審判外之言詞或書面陳述，除法律有規定
    者外，不得作為證據；又被告以外之人於審判外之陳述，雖
    不符合同法第159條之1至第159條之4之規定，但經當事人於
    審判程序同意作為證據，法院審酌該言詞陳述或書面陳述作
    成時之情況，認為適當者，亦得為證據。當事人、代理人或
    辯護人於法院調查證據時，知有第159條第1項不得為證據之
    情形，而未於言詞辯論終結前聲明異議者，視為有前項之同
    意，刑事訴訟法第159條第1項及第159條之5分別定有明文。
    查本案所引用之各該被告以外之人於審判外之陳述 (包含書
    面陳述，例如槍彈鑑定書)，雖屬傳聞證據，惟均經當事人
    於本院準備程序及審判期日中表示無意見而不予爭執，且迄
    至言詞辯論終結前亦未再聲明異議，本院審酌此等證據資料
    製作時之情況，尚無違法不當及證明力明顯過低之瑕疵，亦
    認為以之作為證據應屬適當，故揆諸前開規定，爰逕依刑事
    訴訟法第159條之5規定，認前揭證據資料均例外有證據能力
    ，合先敘明。
二、上揭犯罪事實，業據被告丙○○迭於警詢、檢察官偵查中及
    本院審理時坦承不諱，核與證人謝旻叡、邱坤男於警詢時證
    述之情節相符，並有現場查獲之上開改造手槍1枝及土造子
    彈15顆扣案足稽，而上開槍彈經送內政部警政署刑事警察局
    鑑定，其鑑定結果為：改造手槍1枝係具有殺傷力之仿WALTH
    ER廠PPK/S型半自動手槍 (含彈匣1個，槍枝管制編號為0000
    000000號)製造，更換土造金屬槍管而成，土造子彈15顆，
    均為直徑約8mm之金屬彈頭，已鑑定試射5顆，其中2顆可擊
    發，認具殺傷力，餘3顆雖可擊發，惟發射動能不足，認不
    具殺傷力；另1顆於鑑驗時彈頭與彈殼分離，非為完整之子
    彈結構，認不具殺傷力。有該局95年9月29日刑鑑字第09501
    32840號槍彈鑑定書1份在卷足憑 (見臺灣板橋地方法院檢察
    署偵卷第70頁至第72頁)，此外，復有現場蒐證照片6張 (見
    上開板檢偵卷第43頁至第46頁)、臺北市政府警察局槍枝初
    步檢視報告表1份及檢視照片6張 (見上開板檢偵卷第36頁至
    第38頁)等件附卷可資佐證，足認被告之自白與事實相符，
    可以採信，本案事證明確，被告犯行堪予認定，應依法論科
    。
三、按槍砲彈藥刀械管制條例第8條第4項、第12條第4項，係將
    持有與寄藏為分別之處罰規定，而寄藏與持有，均係將物置
    於自己實力支配之下，僅寄藏必先有他人之持有行為，而後
    始為之受寄代藏而已，故寄藏之受人委託代為保管，其保管
    之本身，亦屬持有，不過，此之持有係受寄之當然結果，雖
    不應另就持有予以論罪 (最高法院74年臺上字第3400號判例
    參照)；然未經許可持有槍枝、子彈，其持有之繼續，為行
    為之繼續，亦即一經持有該槍彈，罪即成立，至其持有行為
    終了時，均論為一罪，不得割裂。則包括持有之寄藏該槍、
    彈行為，自亦為行為之繼續，其犯罪之完結須繼續至寄藏行
    為終了時為止，均只論以一罪。核被告丙○○所為，係犯槍
    砲彈藥刀械管制條例第8條第4項之未經許可寄藏可發射子彈
    具有殺傷力改造手槍罪、第12條第4項之未經許可寄藏子彈
    罪。被告以1寄藏行為同時觸犯上開未經許可寄藏改造手槍
    、未經許可寄藏子彈2罪名，為想像競合犯，應依刑法第55
    條規定，從一重之未經許可寄藏改造手槍罪處斷。公訴意旨
    認被告係犯未經許可，持有改造手槍及土造子彈罪嫌乙節，
    查被告係受友人謝旻叡委託保管上開手槍及子彈業據公訴人
    記載明確，其行為應屬「寄藏」，公訴意旨就此部分，容有
    誤會，再被告上開寄藏行為本為起訴效力所及，本院自應併
    予審理，附此敘明。爰審酌被告受友人謝旻叡之託始寄藏上
    開槍、彈，出於被動，且寄藏期間不到1小時即被查獲，其
    所生危害尚輕、及其犯罪之動機、目的、手段、生活狀況、
    品行、智識程度、犯罪後坦承犯行，態度良好等一切情狀，
    量處如主文所示之刑，並就罰金部分諭知易服勞役之折算標
    準，以資懲儆。
四、按物之能否沒收，應以裁判時之狀態為準 (最高法院85年度
    臺上字第2503號判決意旨參照)。本件扣案之仿WALTHER廠PP
    K/S型半自動改造手槍1枝 (含彈匣1個，槍枝管制編號為000
    0000000號)及未供試射之直徑約8mm土造金屬彈頭之土造子
    彈9顆，經鑑定結果均具殺傷力，皆為違禁物，均應依刑法
    第38條第1項第1款規定宣告沒收之。至因鑑定而試射之2顆
    土造子彈，僅剩餘彈殼，均已失其子彈之結構及性能，而不
    具殺傷力，另供試射之3顆子彈，復因發射動能不足，不具
    殺傷力，另1顆土造子彈於鑑驗時彈頭與彈殼分離，非為完
    整之子彈結構及性能，不具殺傷力，有上開內政部警政署刑
    事警察局95年9月29日刑鑑字第095 0132840號槍彈鑑定書1
    份在卷足憑，均非違禁物，無庸宣告沒收，附此敘明。
五、據上論斷，應依刑事訴訟法第299條第1項前段，槍砲彈藥刀
    械管制條例第8條第4項、第12條第4項，刑法第11條前段、
    第55條、第42條第3項、第38條第1項第1款，刑法施行法第
    1條之1第1項、第2項前段，判決如主文。
本案經檢察官乙○○到庭執行職務。
中　　華　　民　　國　　96　　年　　5 　　月　　 3　　日
                  刑事第二庭審判長法  官  李水源
                                  法  官  簡芳潔
                                  法  官  曾宗欽
以上正本證明與原本無異。
如不服本判決，應於判決送達後10日內向本院提出上訴狀（須附
繕本）。
「切勿逕送上級法院」
                                  書記官　沈茜庭
中　　華　　民　　國　　96　　年　　5 　　月　　 3　　日
附錄本案論罪科刑法條全文：
槍砲彈藥刀械管制條例第8條第4項:
未經許可，持有、寄藏或意圖販賣而陳列第1項所列槍枝者，處3
年以上10年以下有期徒刑，併科新臺幣700萬元以下罰金。
槍砲彈藥刀械管制條例第12條第4項:
未經許可，持有、寄藏或意圖販賣而陳列子彈者，處5年以下有
期徒刑，併科新台幣300萬元以下罰金。
